【裁判字號】    95,訴,757
【裁判日期】    950911
【裁判案由】    毒品危害防制條例
【裁判全文】
臺灣士林地方法院刑事判決               95年度訴字第757號
公  訴  人  臺灣士林地方法院檢察署檢察官
被      告  甲○○
上列被告因毒品危害防制條例案件，經檢察官提起公訴（95年度
毒偵字第1024、1158號），經被告於準備程序中就本案被訴事實
為有罪之陳述，本院合議庭裁定改由受命法官獨任依簡式審判程
序審理，並判決如下：
    主  文
甲○○連續施用第一級毒品，累犯，處有期徒刑壹年貳月。
    事  實
一、甲○○前因施用毒品案件，先後2 次經觀察、勒戒後，均認
    無繼續施用毒品之傾向，分別經臺灣士林地方法院檢察署檢
    察官以88年度偵字第1883號及臺灣彰化地方法院檢察署檢察
    官以90年度毒偵字第196 號為不訴處分確定，並各於民國88
    年3 月2 日、90年3 月9 日釋放出所。又因再犯施用第一級
    毒品海洛因及第二級毒品安非他命案件，由臺灣士林地方法
    院檢察署檢察官聲請強制戒治及提起公訴，經本院於92年8
    月25日以92年度訴字第425 號判決分別判處有期徒刑l 年、
    6 月，應執行有期徒刑l 年4 月確定，於94年2 月25日縮刑
    期滿執行完畢；強制戒治部分，則於93年l 月9 日因毒品危
    害防制條例修正而釋放出所。詎甲○○仍未戒除毒癮，於前
    案強制戒治執行完畢釋放後5 年內，復基於施用第一級毒品
    海洛因之概括犯意，自95年3 月下旬某日起至同年4 月25日
    晚間某時止，連續在臺北縣淡水鎮○○街○ 段47巷ll號l 樓
    住處，以將第一級毒品海洛因摻入香煙內吸食之方式，連續
    施用第一級毒品海洛因多次。嗣先於95年4 月12日晚上8 時
    許，為警在臺北縣淡水鎮○○街18之6 號查獲，復因其為列
    管毒品人口，經警通知其於95年4 月28日晚上7 時許至臺北
    縣政府警察局淡水分局警局採尿送驗後，呈毒品鴉片類陽性
    反應而查獲。
二、案經臺北縣政府警察局淡水分局報請臺灣士林地方法院檢察
    署檢察官偵查起訴。
    理  由
一、上揭事實，業據被告甲○○於本院準備程序及審理時坦白承
    認，且被告2 次為警查獲後所採集之尿液，經送請臺灣檢驗
    科技股份有限公司以「酵素免疫分析法」初步檢驗、「氣相
    層析質譜儀法」確認檢驗之檢驗結果，均呈嗎啡陽性反應，
    此有臺北市政府警察局偵辦毒品案件尿液檢體委驗單、臺北
    縣政府警察局淡水分局查獲毒品案件被移送者代碼對照表各
    1 紙及上開公司出具之濫用藥物尿液檢驗報告書共2 紙附卷
    可稽，是被告前開自白，核與事實相符，應可採信。而被告
    前因施用毒品案件，先後2 次經觀察、勒戒後，均認無繼續
    施用毒品之傾向，分別經臺灣士林地方法院檢察署檢察官以
    88年度偵字第1883號及臺灣彰化地方法院檢察署檢察官以90
    年度毒偵字第196 號為不訴處分確定，並各於88年3 月2 日
    、90年3 月9 日釋放出所。又因再犯施用第一級毒品海洛因
    及第二級毒品安非他命案件，由臺灣士林地方法院檢察署檢
    察官依法聲請強制戒治及提起公訴，經本院於92年8 月25日
    以92年度訴字第425 號分別判處有期徒刑l 年、6 月，應執
    行有期徒刑l 年4 月確定，於94年2 月25日縮刑期滿執行完
    畢；強制戒治部分，則於93年l 月9 日因毒品危害防制條例
    修正而釋放出所，有臺灣高等法院被告前案紀錄表1 份在卷
    可查，是被告已非屬毒品危害防制條例第20條第3 項所稱「
    觀察、勒戒或強制戒治執行完畢，釋放後5 年後再犯」之情
    形甚明，自應依法論科。
二、論罪科刑：
  (一)按海洛因為毒品危害防制條例第2 條第2 項第1款 所規定之
    第一級毒品，核被告所為係犯毒品危害防制條例第10條第1
    項之施用第一級毒品罪。其施用前後持有第一級毒品之低度
    行為，為施用之高度行為所吸收，不另論罪。
  (二)被告先後多次施用第一級毒品，時間緊接，犯罪手法相同，
    並觸犯構成要件相同之罪，顯係基於概括犯意反覆為之。被
    告行為後，刑法第56條連續犯之規定，業於94年2 月2 日修
    正公布刪除，並於95年7 月1 日施行，則被告之犯行，因行
    為後新法業已刪除連續犯之規定，此刪除雖非犯罪構成要件
    之變更，但顯已影響行為人刑罰之法律效果，自屬法律有變
    更，依新法第2 條第1 項規定，比較新、舊法之結果，應以
    修正前有關連續犯之規定，對被告較為有利。
  (三)被告有如事實欄所載之犯罪科刑及執行情形，有臺灣高等法
    院被告前案紀錄表1 份在卷可按，其於受有期徒刑之執行完
    畢後，5 年內再故意犯本件有期徒刑以上之罪，不論依修正
    前之刑法第47條，或修正後之刑法第47條第1 項之規定，均
    構成累犯，是修正前關於累犯之規定，並無不利於被告。
  (四)按有關新舊法之比較，應就罪刑有關之共犯、未遂犯、想像
    競合犯、牽連犯、連續犯、結合犯，以及累犯加重、自首減
    輕暨其他法定加減原因（如身分加減）與加減例等一切情形
    ，綜其全部罪刑之結果而為比較（最高法院95年第8次 刑事
    庭會議決議參照），是經本院綜合前述比較結果，認本案適
    用修正前之相關刑罰法律，對被告較為有利，依刑法第2 條
    第1 項段之規定，自應適用被告行為時即修正前之法律予以
    論科。從而，被告所為應係犯毒品危害防制條例第10條第1
    項之施用第一級毒品罪，並依修正前刑法第56條之規定認屬
    連續犯，以一罪論，並加重其刑，及依修正前同法第47 條
    規定論以累犯，遞加重其刑。
  (五)爰審酌被告前已因施用毒品令入勒戒處所觀察勒戒、強制戒
    治，猶不能斷絕毒癮而一再施用，顯見其自制力薄弱，惟其
    施用毒品僅屬自殘行為，對於他人之法益尚無直接之侵害，
    及其犯後坦承犯行，態度尚稱良好等一切情狀，量處如主文
    所示之刑，以資懲儆。
三、據上論斷，應依刑事訴訟法第273 條之1 第1 項、第299 條
    第1 項前段，毒品危害防制條例第10條第1 項，修正後刑法
    第11條、第2 條第1 項前段、修正前刑法第56條、第47條，
    判決如主文。
四、如不服本判決，應於判決送達後10日內，向本院提出上訴狀
    。
本案經檢察官陳銘鋒到庭執行職務。
中    華    民    國    95    年    9     月    11    日
                  刑事第二庭法  官  馬傲霜
以上正本證明與原本無異。
                            書記官  陳玉瓊
中    華    民    國    95    年    9     月    11    日
附錄本判決論罪科刑依據之法條：
毒品危害防制條例第10條
  施用第一級毒品者，處6月以上5年以下有期徒刑。
  施用第二級毒品者，處3年以下有期徒刑。


司法院資訊處製作；財團法人民間司法改革基金會備份。
